【裁判字號】    95,訴,447
【裁判日期】    950728
【裁判案由】    違反毒品危害防制條例
【裁判全文】
臺灣新竹地方法院刑事宣示判決筆錄       95年度訴字第447號
公  訴  人  臺灣新竹地方法院檢察署檢察官
被      告  乙○○
指定辯護人  本院公設辯護人甲○○
上列被告因違反毒品危害防制條例案件，檢察官提起公訴（95年
度毒偵字第335、460號）後，聲請改依協商程序而為判決，本院
於中華民國95年7月28日下午5時在本院刑事第八法庭宣示判決，
出席職員如下：
                    法  官  林惠君
法官起立朗讀判決主文、犯罪事實要旨、處罰條文及告以上訴限
制、期間並提出上訴狀之法院，且諭知記載其內容：
一、主  文：
    乙○○連續施用第一級毒品，累犯，處有期徒刑拾月。扣案
    之海洛因殘渣袋壹包，沒收銷燬之。扣案之注射針筒壹支、
    分裝匙壹支，均沒收；又連續施用第二級毒品，累犯，處有
    期徒刑陸月。扣案之安非他命殘渣袋壹包，沒收銷燬之。扣
    案之分裝匙壹支，沒收之。應執行有期徒刑壹年貳月。扣案
    之海洛因殘渣袋壹包、安非他命殘渣袋壹包，均沒收銷燬之
    。扣案之注射針筒壹支、分裝匙壹支，均沒收。
二、犯罪事實要旨：
(一)、乙○○之前案紀錄：
   1、乙○○於民國82年1 月間，因違反麻醉藥品管理條例案
      件，經臺灣高等法院於82年6月29日以82年度上易字第254
      8 號判決判處有期徒刑6月確定。於82年8月間，因違反
      肅清煙毒條例案件，經本院於82年12月15日以82年度訴字
      第1048號判決判處有期徒刑3年2月確定；又於82年間因偽
      造文書案件，經本院於82年12月15日以82年度易字第3451
      號判決判處有期徒刑3月確定；再經本院於83年2月14日以
      83年度聲字第74號裁定應執行有期徒刑3年3月確定。入監
      接續執行上開、案件，並於84年6 月20日縮短刑期假
      釋出監（刑期屆滿日為86年6 月14日），嗣經撤銷假釋，
      尚有殘刑1 年11月25日。
   2、乙○○於85年9 月間，因違反麻醉藥品管理條例案件，
      經本院於86年2 月11日以85年度易字第3052號判決判處有
      期徒刑6 月確定。於82年12月間，因違反肅清煙毒條例
      案件，經臺灣高雄地方法院於86年10月27日以86年度訴字
      第441 號判決判處有期徒刑3年3月確定；又於86年間，因
      違反麻醉藥品管理條例案件，經臺灣苗栗地方法院於86年
      12月26日以86年度易字第318號判決判處有期徒刑7月確定
      ；再經臺灣苗栗地方法院以87年度聲字第122 號裁定應執
      行有期徒刑3年8月確定。入監接續執行前開殘刑1 年11月
      25 日及上開、案件，並於90年4月13日縮短刑期假釋
      出監（刑期屆滿日為92年3 月25日），嗣經撤銷假釋，尚
      有殘刑1 年11月12日。
   3、乙○○於91年6月間，因竊盜案件，經臺灣高等法院於9
      1年8月27日以91年度上易字第2110號判決判處有期徒刑3
      月確定；又於91年12月間，因違反槍砲彈藥刀械管制條例
      案件，經本院於92年3月3日以92年度訴字第21號判決判處
      有期徒刑3 月確定；再經本院於92年5月6日以92年度聲字
      第216號裁定應執行有期徒刑5月確定。入監接續執行前開
      殘刑1年11月12日及上開案件，迄至94年9月8日縮短刑
      期執行完畢。
(二)、乙○○前因施用毒品案件，經本院以91年度毒聲字第401
      號裁定送勒戒處所觀察、勒戒後，認有繼續施用毒品之傾
      向，再經本院以91年度毒聲字第645 號裁定令入戒治處所
      施以強制戒治，於92年6月6日執行完畢，於翌日出所，並
      經臺灣新竹地方法院檢察署檢察官於92年6 月21日以92年
      度戒毒偵字第39號為不起訴處分確定。
(三)、詎乙○○仍未戒除毒癮，於前開強制戒治執行完畢釋放後
      5 年內，因腰部受傷影響左腳行動且疼痛難耐，竟基於施
      用第一級毒品之概括犯意，自94年11月中旬某日起至95年
      1 月24日某時止，以不詳之頻率，在其位於新竹市○區○
      ○路3段556巷20號住處及新竹地區某不詳地點之工地內等
      處，以將第一級毒品海洛因置入玻璃球內燒烤生煙吸食之
      方式，連續非法施用第一級毒品海洛因多次。並另基於施
      用第二級毒品之概括犯意，自94年11月中旬某日起至95年
      1 月24日某時止，以不詳之頻率，在同上住處及工地內等
      處，以將第二級毒品安非他命置入玻璃球內燒烤生煙吸食
      之方式，連續非法施用第二級毒品安非他命多次。嗣分別
      於下列時地為警查獲：
   1、於94年12月21日下午2 時30分許，在新竹市○區○○路與
      西濱路口因另涉犯竊盜案件為警查獲，並扣得安非他命殘
      渣袋乙包及其所有供施用第一、二級毒品海洛因、安非他
      命而預備供分裝持有第一、二級毒品海洛因、安非他命所
      用之分裝匙乙支等物，經採集其尿液送驗結果呈鴉片類毒
      品陽性反應。
   2、於95年1月25日晚上7時30分許，在新竹市○區○○路3段5
      56巷口為警查獲，並扣得海洛因殘渣袋乙包及其所有供施
      用第一級毒品海洛因所用之注射針筒乙支等物，經採集其
      尿液送驗結果呈甲基安非他命、嗎啡（海洛因人體代謝物
      ）陽性反應。
三、處罰條文：
    修正前刑法第56條、修正前刑法第51條第5款、毒品危害防
    制條例第10條第1項、第2項。
四、扣案之第一級毒品海洛因殘渣袋乙包（以95年度保管字第
    227 號扣押中，扣押物品清單見臺灣新竹地方法院檢察署95
    年度毒偵字第335號偵查卷【下稱第335號卷】第67頁），內
    含量微無法析離之海洛因而應視同為第一級毒品；第二級毒
    品安非他命殘渣袋乙包（以95年度保管字第532號扣押中，
    扣押物品清單見第335號卷第88頁），內含量微無法析離之
    安非他命而應視同為第二級毒品，分別為毒品危害防制條例
    第2條第2項第1、2款所規定之第一、二級毒品，皆屬違禁物
    ，不問屬於被告與否，爰均依毒品危害防制條例第18條第1
    項前段之規定，併予宣告沒收銷燬之；扣案之注射針筒乙支
    （以95年度保管字227號扣押中，扣押物品清單見第335號卷
    第67頁），為被告所有供施用第一級毒品海洛因所用之物，
    扣案之分裝匙乙支（以95年度保管字第532號扣押中，扣押
    物品清單見第335號卷第87頁），為被告所有供施用第一、
    二級毒品海洛因、安非他命而預備供分裝持有第一、二級毒
    品海洛因、安非他命所用之物，均應依修正前刑法第38條第
    1項第2款之規定宣告沒收。
五、協商判決除有刑事訴訟法第454條之4第1項第1款於本訊問程
    序終結前，被告撤銷協商合意或檢察官撤回協商聲請者；第
    2款被告協商之意思非出於自由意志者；第4款被告所犯之罪
    非第455條之2第1項所定得以協商判決者；第6款被告有其他
    較重之裁判上一罪之犯罪事實者；第7 款法院認應諭知免刑
    或免訴、不受理者情形之一，及違反同條第2 項「法院應於
    協商合意範圍內為判決；法院為協商判決所科之刑，以宣告
    緩刑或2 年以下有期徒刑、拘役或罰金為限」之規定者外，
    檢察官與被告均不得上訴。
六、如有前項得上訴之情形，得自收受宣示判決筆錄送達之日起
    10日內，向本院提出上訴書狀，上訴於第二審法院。
中    華    民    國    95    年     7    月    28    日
                  刑事第三庭  法  官  林惠君
以上正本證明與原本無異。
                              書記官  黃旭淑
中    華    民    國    95    年     7    月    28    日
附錄本案論罪科刑法條全文：
毒品危害防制條例第10條
施用第一級毒品者，處六月以上五年以下有期徒刑。
施用第二級毒品者，處三年以下有期徒刑。


司法院資訊處製作；財團法人民間司法改革基金會備份。
